【裁判字號】    95,重訴,11
【裁判日期】    980424
【裁判案由】    給付貨款
【裁判全文】
臺灣士林地方法院民事判決              95年度重訴字第11號
原      告
即反訴被告  美晟木業股份有限公司
法定代理人  丁○○
訴訟代理人  戊○○
            張昱裕律師
複  代理人  林玉芬律師
被      告
即反訴原告  瀚歆國際開發股份有限公司
                        6
法定代理人  甲○○
訴訟代理人  黃文玲律師
複  代理人  董子祺律師
上列當事人間請求給付貨款事件，本院於民國98年3 月23日言詞
辯論終結，判決如下：
    主      文
被告應給付原告美金伍拾萬肆仟捌佰拾點玖陸元，及自民
國九十七年十二月三十日起至清償日止，按年息百分之五計算之
利息，暨新台幣拾柒萬仟伍佰元，及自民國九十五年一月十
日起至清償日止，按年息百分之五計算之利息。
原告其餘之訴駁回。
訴訟費用由被告負擔百分之九十八，餘由原告負擔。
本判決原告勝訴部分，於原告以新台幣陸佰零柒萬元為被告供擔
保後，得假執行；但被告如以新台幣壹仟捌佰貳拾壹萬元為原告
預供擔保，得免為假執行。
反訴原告之訴及假執行之聲請均駁回。
反訴訴訟費用由反訴原告負擔。
    事實及理由
壹、本訴部分
一、按訴狀送達後，原告不得將原訴變更或追加他訴，但請求之
    基礎事實同一者，不在此限。民事訴訟法第255 條第1 項第
    2 款定有明文。又所謂請求之基礎事實同一，係指變更或追
    加之訴與原訴之主要爭點有其共同性，各請求利益之主張在
    社會生活上可認為同一或關連，而就原請求之訴訟及證據資
    料，於審理繼續進行在相當程度範圍內具有同一性或一體性
    ，得期待於後請求之審理予以利用，俾先後兩請求在同一程
    序得加以解決，避免重複審理，進而為統一解決紛爭者，即
    屬之（最高法院95年度台上字第1573號判決意旨參照）。查
    本件原告起訴時，係依買賣契約請求被告給付價金新台幣18
    ,111,867 元 ，另依受領遲延之損害賠償請求權請求被告賠
    償新台幣373,500 元，及均自起訴狀繕本送達翌日起，按年
    息5%計算之遲延利息，嗣先就買賣價金部分變更為請求被告
    給付美金539,847 元（本院卷一第148 頁），其後，復以被
    告給付遲延，其業以民國97年12月22日民事準備書狀(八)解除
    買賣契約為由，就原請求給付買賣價金部分，改依債務不履
    行損賠償請求權，請求被告賠償其所受損害（本院卷四第35
    頁），經核前者僅為貨幣單位之更正，尚非訴之變更，後者
    雖屬訴之變更，然與原訴均係基於同一買賣契約所生之請求
    ，主要爭點相同，原訴之各項證據資料亦均可繼續援用，其
    請求之基礎事實應認為同一，揆諸前開說明，為使當事人之
    紛爭得一次解決，原告所為訴之變更，自堪准許。
二、原告起訴主張：被告自93年1 月1 日起，陸續向原告下單訂
    購如附表一編號1 至10之產品，原告均已依約完成生產，並
    將產品完成準備給付之事情通知被告，以代提出，然被告竟
    僅就部分產品安排原告出貨，至其他部分則有預示拒絕受領
    或未盡提供麥頭、彩標等協力義務之情形，致原告已完成之
    貨品無法交付被告受領，其數量如附表所示，原告遂於94年
    3 月7 日以新竹竹林頭郵局第16號存證信函再次以言詞提出
    給付，並限期通知被告安排出貨，惟被告均置之不理，顯已
    陷於受領遲延及給付遲延。且原告提起本件訴訟，原訴請被
    告履行契約給付買賣價金，被告仍明確表示拒絕受領買賣標
    的及給付買賣價金，爰依民法第254 條之規定解除買賣契約
    ，並依民法第216 條第1 項、第233 條第1 項、第3 項之規
    定，請求被告賠償原告所受損害即生產系爭產品之費用，及
    所失利益即原告可得之利潤，即相當於系爭未出貨產品之買
    賣價金美金539,847 元。另因被告受領遲延，原告不得不自
    93年11月起將未出貨之產品存放於倉庫，因此支出倉租保管
    費用人民幣9 萬元，相當於新台幣373,500 元，爰依民法第
    240 條之規定，請求被告賠償該筆費用等語。並聲明：(一)被
    告應給付原告美金539,847 元、新台幣373,500 元，及均自
    起訴狀繕本送達翌日起至清償日止，按年息5%計算之利息。
    (二)願供擔保，請准宣告假執行。
三、被告則以：(一)編號1 部分：原告未能於約定之93年8 月30日
    前交付產品，亦未通知被告提供麥頭及彩標，致被告遭美國
    Regent Sports 公司取消訂單，故原告應有給付遲延之情事
    ，且遲延後之給付對被告已無利益，被告自得拒絕其給付，
    並依民法第255 條規定解除契約。(二)編號2 部分：原告未能
    於約定之93年8 月30日前交付產品，亦未通知被告提供麥頭
    及彩標，致被告遭美國Regent Sports 公司取消訂單，故原
    告應有給付遲延之情事，且遲延後之給付對被告已無利益，
    被告自得拒絕其給付，並依民法第255 條規定解除契約。(三)
    編號3 部分：原告所提出之6 紙採購單，均未經其簽名蓋章
    回傳，且原告提出之證物，均無法看出與此部分訂單有關，
    自難認雙方就此部分已達成買賣之意思合致，該部分買賣契
    約應不成立。又縱認兩造已有採購之合意，原告亦有給付遲
    延之情事，被告自得解除契約。(四)編號4 部分：因原告未能
    於約定之93年9 月15日前交付產品，且國外客戶加拿大玩具
    反斗城係同時訂購此筆訂單及編號40797 、40798 號訂單之
    產品，然該2 筆訂單之樣品經檢驗有多處嚴重瑕疵，不符品
    質要求，以致該客戶一併取消本訂單，則被告自可解除買賣
    契約。(五)編號5 部分：原告未能於約定之交貨日期前提出給
    付，且其提出之貨物樣品經檢驗有多處嚴重瑕疵，不合品質
    要求，致遭國外客戶加拿大玩具反斗城全數取消訂單，又被
    告事後係基於雙方商誼而協助原告處理出貨事宜，並非同意
    更改交貨日期，則原告既有給付遲延及未依債之本旨提出無
    瑕疵產品之情事，被告自可解除契約，無需給付買賣價金。
    (六)編號6 部分：原告所提出之採購單，並未經其簽名蓋章回
    傳，自難認雙方就此部分已達成買賣之意思合致，該部分買
    賣契約應不成立。又縱認兩造已有採購之合意，原告亦有給
    付遲延之情事，被告自得解除契約。(七)編號8 部分：原告所
    提出之採購單，並未經其簽名蓋章回傳，自難認雙方就此部
    分已達成意思合致，該部分買賣契約應不成立。又縱認兩造
    已有採購之合意，原告亦有給付遲延之情事，被告自得解除
    契約。(八)編號9 部分：原告未能於約定之交貨日期前提出給
    付，對被告而言已無實益，且其提出之貨物經雙方5 次驗貨
    ，皆無法通過，被告自無從受領，並得解除契約，無需給付
    買賣價金。(九)被告既已依法解除上開產品之買賣契約，原告
    再主張解除契約，自不合法。且原告對於系爭產品均已無法
    轉賣他人之事實，並未舉證以實其說，故其請求被告賠償其
    相當於買賣價金之損害，應無理由。(十)如鈞院認被告解除契
    約不合法，原告得請求被告給付買賣價金，則被告提出同時
    履行抗辯，於原告提出給付前，拒絕自己之給付等語，資為
    抗辯。並聲明：
    (一)原告之訴及假執行之聲請均駁回。(二)如受不利判決，願供
    擔保，請准宣告免為假執行。
四、茲就本件原告主張解除下列各項產品之買賣契約部分，分述
    如下：
  (一)編號1產品部分：
  1.兩造不爭執之事實：
  (1)採購單之真正（本院卷一第200、201頁）。
  (2)訂購數量及未出貨數量：訂購9000台，尚有1210台未出貨（
    本院卷二第172 頁）。
  (3)原約定交貨日期：其中4500台為93年7 月30日，其中4500台
    為93年8月30日（本院卷二第172頁）。
  (4)單價：美金55.5元（本院卷二第172頁）。
  2.兩造之主張或答辯：
  (1)原告主張：原告所有產品均早已製作完成，然其提出給付，
    尚需被告之協力行為，例如提供電計配件、麥頭、彩標、說
    明書及驗貨、簽船等，原告於產品完成後，先於96年6 月23
    日以電子郵件通知被告提供外箱彩標，嗣於同年7 月20日再
    度以電子郵件通知被告尚未提供麥頭及彩標，其後亦不斷催
    促，顯已將準備給付之事情通知被告，然被告均未提供麥頭
    及彩標，亦不安排原告出貨或給付買賣價金，顯有給付遲延
    之情形，原告遂於94年3 月7 日以新竹竹林頭郵局第16號存
    證信函再次以言詞提出給付，並限期通知被告安排出貨，惟
    被告均置之不理，甚而於原告起訴請求被告給付買賣價金後
    ，仍拒絕受領買賣標的及給付買賣價金，爰依民法第254 條
    之規定解除買賣契約。
  (2)被告答辯：原告未能於約定之93年8 月30日前交付2890台產
    品，致被告無法順利交貨予美國Regent Sports 公司，而錯
    失該公司之耶誕節銷售檔期，該公司因而取消訂單，故原告
    應有給付遲延之情事，且遲延後之給付對被告已無利益，被
    告自得拒絕其給付，並依民法第255 條規定解除契約。又原
    告於產品完成後，應發函通知被告，被告始有提供麥頭、彩
    標之義務，然原告並未能證明其業已通知被告，自難謂原告
    之給付無遲延。
  3.本院之判斷：
  (1)按債務人之給付兼需債權人之行為者，債務人得以準備給付
    之事情，通知債權人，以代提出，民法第235 條但書定有明
    文。又在債權人提供債務人給付所需之行為前，債務人不負
    給付遲延之責任（最高法院89年度台上字第1390號判決意旨
    可資參照）。
  (2)經查，本件被告向原告訂購各式球台產品，如原告業已生產
    完畢，被告派駐於原告工廠之驗貨人員即會告知被告公司負
    責人員，又出貨前必須由被告提供麥頭（印在箱子上，用以
    標示訂單號碼、箱數、客戶logo、港口等）、彩標（貼在箱
    子上，內容為對箱內貨物之描述或照片），以供原告包裝送
    運等情，業據證人即曾任職於被告公司擔任業務之乙○○到
    庭證述綦詳（本院卷三第255 頁），核與證人即被告公司採
    購專員丙○○於本院證述之內容大致相符（本院卷四第65、
    66頁），且被告亦不否認其需先提供麥頭及彩標予原告，原
    告始能出貨，則原告之給付自兼需被告提供協力，始能完成
    ，殊堪認定。第查，原告主張其業將完成生產準備給付之事
    情通知被告，並曾催請被告提供麥頭、彩標等情，雖為被告
    所否認，然觀諸原告所提出之93年6 月23日及93年7 月20日
    電子郵件資料（本院卷二第184-189 頁），原告確曾以上開
    電子郵件通知被告提供該產品之麥頭及彩標，且其中93年7
    月20日之電子郵件並附有相關產品照片，表示所有產品均已
    完工，僅待被告提供麥頭及彩標，即可出貨，自堪認原告確
    已將準備給付之事通知被告。且證人乙○○亦於本院結證稱
    ：「（本件訂單號碼040784、040785是否曾經由原告向被告
    催麥頭及彩標？當時產品是否已完成？〈提示本院卷第178
    、179 頁〉）這封郵件是我發出去給被告產品相關的負責人
    員，當初是有缺麥頭及彩標，這三張照片是當初原告已完成
    的產品，那三張照片是傳給被告公司看的，表示工廠的產品
    都已經完成了，只差麥頭及彩標。」等語明確（本院卷三第
    256 頁），並當庭確認上開電子郵件所附之照片確為本筆訂
    單之產品無誤，更足證原告確已於兩造約定之交貨日前，將
    此部分產品業已完成，僅需被告提供麥頭、彩標後即可出貨
    之事，通知被告，則揆諸前揭說明，在被告尚未提供上述必
    要之協力行為前，原告自不負遲延責任。是被告以原告給付
    遲延為由，主張解除契約云云，自無可採。
  (3)又按，買受人除有交付約定價金之義務外，尚有受領標的物
    之義務，此觀民法第367 條之規定自明。是買受人如對出賣
    人依債務本旨提出之給付拒絕受領，因而拒絕給付價金，不
    僅構成受領遲延，並應負給付遲延責任（最高法院86年台上
    字第805 號）。查本件原告業已將準備給付之事情通知被告
    ，以代提出，前已詳述，然被告仍拒不為提供麥頭、彩標之
    協力行為，顯有拒絕受領之情事，且亦不願給付價金，揆諸
    前揭說明，自屬給付遲延，且經原告於提起本件訴訟之初請
    求支付買賣價金，被告仍以其業已合法解除契約為由，拒絕
    支付買賣價金，則原告依民法第254 條之規定，解除兩造間
    之買賣契約，自屬有據。
  (二)編號2產品部分：
  1.兩造不爭執之事實：
  (1)採購單之真正（本院卷一第200、201頁）。
  (2)訂購數量及未出貨數量：訂購7000台，尚有480 台未出貨。
    （本院卷二第174 頁）。
  (3)原約定交貨日期：其中3500台為93年7 月30日，其中3500台
    為93年8 月30日（本院卷二第174頁）。
  (4)單價：美金56.05元（本院卷二第174頁）。
  2.兩造之主張或答辯：均同編號1產品部分所述。
  3.本院之判斷：均同編號1產品部分所述。
  (三)編號3產品之部分：
  1.兩造不爭執之事實：
  (1)採購單之真正（本院卷一第202-206 頁、卷二第106頁）。
  (2)訂購單所載數量及未出貨數量：訂購總數量為1710台，均未
    出貨。（本院卷三第85頁）。
  (3)原約定交貨日期：93年9 月14日290 台、93年9 月17 日290
    台、93年9 月30日260 台、93年10月4 日290 台、93年10月
    11日290 台、93年10月12日290 台（本院卷一第202-206 頁
    、卷二第106頁）。
  (4)單價：美金99.88元（本院卷二第103頁）。
  2.兩造之主張或答辯：
  (1)原告主張：其雖未在採購單上簽名蓋章後回傳，但被告在電
    子郵件中，曾將編號3 之產品列在出貨排程中，並記載「麥
    頭、UPC 、彩標、說明書由業務提供」等字樣，可見被告已
    受原告準備給付之通知，而將之排入出貨行程，然因被告未
    能適時提供電計配件及螺絲，致無法出貨。又原告已於94年
    3 月7 日以新竹竹林頭郵局第16號存證信函通知被告產品均
    已完工，並催告被告安排出貨及給付價金，惟被告均置之不
    理，甚而於原告起訴請求被告給付買賣價金後，仍拒絕受領
    買賣標的及給付買賣價金，爰依民法第254 條之規定解除買
    賣契約。
  (2)被告答辯：原告所提出之6 紙採購單，均未經其簽名蓋章回
    傳，且原告提出之證物，均無法看出與此部分訂單有關，自
    難認雙方就已達成意思合致，該部分買賣契約應不成立。又
    縱認兩造已有採購之合意，原告亦有給付遲延之情事，被告
    自得解除契約。
  3.本院之判斷：
  (1)原告主張兩造就編號3 產品業已達成買賣之合意，業據其提
    出採購單影本6 件為證（本院卷一第202-206 頁、卷二第10
    6 頁），被告雖以該採購單未經原告簽名蓋章後回傳，辯稱
    買賣契約不成立云云，然按當事人互相表示意思一致者，無
    論其為明示或默示，契約即為成立，民法第153 條第1 項定
    有明文，且依證人丙○○之證詞，廠商有時會以口頭或電話
    回覆訂單，此時訂單已成立，也會出貨，最遲在請款前補簽
    訂單即可（本院卷四第65、68、69頁），顯見兩造有關買賣
    契約之成立，並不以將採購單簽名蓋章回傳為要件，如以口
    頭回覆，亦無不可，是被告僅以採購單未經簽名蓋章回傳，
    否認買賣契約之成立，應無足取。次查，被告於93年8 月9
    日寄發之電子郵件中，其所附之「業八所有出貨排程」，已
    將前述6 紙採購單列入排程中，嗣同年9 月3 日寄發之電子
    郵件中，亦將此部分訂單列入供原告核對之資料中，甚而於
    同年10月8 日之電子郵件中，並告知原告此6 筆訂單已遭國
    外取消，此有上開電子郵件影本3 件附卷可佐（本院卷三第
    21-26 、166-167 、14頁），足證兩造間確已就此6 筆訂單
    達成購買之合意，否則被告何以將該部分產品列入出貨排程
    ？又何需告知原告取消訂單？是原告主張兩造間就此6 筆訂
    單已成立買賣契約乙節，應屬可採。
  (2)復查，原告就此6 筆訂單之產品，均於約定之交貨日前生產
    完畢，且因被告均有驗貨人員派駐於原告工廠，故原告如已
    完成生產，驗貨人員即會知悉並報告被告業務人員等情，業
    據證人乙○○到庭結證屬實（本院卷三第255 、258 頁），
    又被告於93年8 月9 日之電子郵件附件中，就此6 筆訂單均
    註記「電計還不知如何下單」乙節，亦有該電子郵件影本1
    份在卷可憑（本院卷三第24頁），則原告主張此部分之產品
    均已於約定交貨日前完成，且為被告所知悉，係因被告未提
    供電計配件，致原告無法出貨等請，自堪採信。是以，原告
    既已將完成生產準備給付之事情通知被告，則在被告尚未提
    供必要之協力行為即交付電計配件予原告之前，原告自不負
    遲延責任，被告以原告給付遲延為由，主張解除契約云云，
    洵無足採。又查，本件被告經原告催告後，事後雖已補正電
    計主機，然尚有8200個電計顯示器之螺絲未提供予原告，且
    經原告一再催請處理，被告均未提供等情，有雙方往來電子
    郵件影本在卷足參（本院卷三第273-279 頁），故被告在尚
    未提供上開電計配件前，仍不能以原告給付遲延為由，解除
    系爭契約，併予說明。
  (3)從而，本件原告既已將準備給付之事情通知被告，以代提出
    ，然被告迄今仍未提供交付電計配件之協力行為，顯有拒絕
    受領之情事，且亦不願給付價金，自屬給付遲延，且經原告
    於提起本件訴訟之初請求支付買賣價金，被告仍拒絕支付買
    賣價金，則原告依民法第254 條之規定，解除兩造間之買賣
    契約，自屬有據。
  (四)編號4產品之部分：
  1.兩造不爭執之事實：
  (1)採購單之真正（本院卷一第199頁）。
  (2)訂購數量及未出貨數量：訂購1550台均未出貨。（本院卷二
    第103頁）。
  (3)原約定交貨日期：93年9 月15日（本院卷二第104頁）。
  (4)單價：美金35.5元（本院卷一第199頁）。
  2.兩造之主張或答辯：
  (1)原告主張：其已於93年6 月19日以電子郵件通知被告準備給
    付，並催告其提供電計配件，然被告至93年9 月3 日始陸續
    提供，其後原告又於9 月14日以電子郵件通知被告提供麥頭
    ，被告卻於9 月24日告知原告業遭客戶取消該訂單，且迄今
    仍未交付麥頭。又原告已於94年3 月7 日以新竹竹林頭郵局
    第16號存證信函通知被告產品均已完工，並催告被告安排出
    貨及給付價金，惟被告均置之不理，甚而於原告起訴請求被
    告給付買賣價金後，仍拒絕受領買賣標的及給付買賣價金，
    爰依民法第254 條之規定解除買賣契約。
  (2)被告答辯：原告並未於約定之93年9 月15日前交付產品，且
    國外客戶加拿大玩具反斗城係同時訂購此訂單產品及編號40
    797 、40798 號訂單之產品，然該2 筆訂單之樣品經檢驗有
    多處嚴重瑕疵，不符品質要求，以致該客戶一併取消本訂單
    ，則被告自可解除買賣契約。
  3.本院之判斷：
  (1)查本件原告於兩造約定之交貨日93年9 月15日以前，即曾於
    93 年6月19日以電子郵件通知被告此部分產品之木工部分均
    已完成，僅待被告提供電計配件，嗣於同年9 月13日又以電
    子郵件催告被告提供麥頭，然經被告於同年9 月24日以電子
    郵件通知客戶已取消訂單等情，業據原告提出電子郵件影本
    為證（本院卷三第29-34 頁），足認原告確已於交貨期限之
    前，將準備給付之事通知被告，並催告被告提供必要之協力
    行為，然被告卻以國外客戶業已取消訂單為由，拒絕提供，
    則原告自無遲延責任可言，被告以原告給付遲延為由，解除
    此部分之買賣契約，尚非可採。
  (2)至被告辯稱國外客戶係同時訂購此筆訂單產品及編號40797
    、40798 號訂單之產品，然該2 筆訂單之樣品經檢驗有嚴重
    之瑕疵，故該客戶將本訂單一併取消云云，縱認屬實，亦不
    能證明本筆訂單之產品有何瑕疵情形，且被告亦未能證明兩
    造有約定一旦前述40797 、40798 號之訂單遭國外客戶取消
    ，本訂單之買賣契約亦應一併解除，是被告以前開事由，拒
    絕給付買賣價金，並主張解除契約，亦無理由。
  (3)綜上所述，本件原告已將準備給付之事情通知被告，以代提
    出，然被告無正當理由遲未提供麥頭，顯有拒絕受領之情事
    ，且亦不願給付價金，自屬給付遲延，且經原告於提起本件
    訴訟之初請求支付買賣價金，被告仍拒絕支付買賣價金，則
    原告依民法第254 條之規定，解除兩造間之買賣契約，自屬
    有據。
  (五)編號5產品之部分：
  1.兩造不爭執之事實：
  (1)採購單之真正（本院卷一第192、193頁）。
  (2)訂購數量及未出貨數量：訂購REG-63549-NHL 共1014台、未
    出貨700 台，訂購REG-17552 共1560台，未出貨260 台（本
    院卷二第104頁）。
  (3)原約定交貨日期：REG-63549-NHL 產品其中676 台為93年7
    月31日、另338 台為93年8 月31日，REG-17552 產品其中78
    0 台為93年7 月31日、另780 台為93年8 月31日（本院卷二
    第192 、193 頁）。
  (4)單價：REG-63549-NHL 為美金71.38 元，REG-17552 產品為
    美金34元（本院卷一第192、193頁）。
  2.兩造之主張或答辯：
  (1)原告主張：被告遲於93年8 月6 日、8 月16日始提供麥頭，
    其中REG-17552 產品未出貨之260 台中，原告通知被告空21
    0 台已包裝完成，其餘50台尚待被告提供資料包裝，嗣被告
    在93年9 月7 日會議協調明細中，記載REG-17552 產品其中
    210 台交貨日期定為9 月20日，REG-63549-NHL 產品700 台
    交貨日期則定於10月20日，原告嗣後並以電子郵件通知被告
    已完成給付之準備，又於94年3 月7 日以新竹竹林頭郵局第
    16號存證信函通知被告產品均已完工，及催告被告安排出貨
    及給付價金，惟被告均置之不理，甚而於原告起訴請求被告
    給付買賣價金後，仍拒絕受領買賣標的及給付買賣價金，爰
    依民法第254 條之規定解除買賣契約。至被告主張此部分之
    產品有瑕疵部分，因被告尚未受領該產品，應不得主張瑕疵
    抗辯，且上開產品經客戶自行送驗之後，除REG-63549-NH產
    品因欠缺法文說明書而未通過外，其餘均檢驗通過，可見並
    無被告所稱之瑕疵。
  (2)被告答辯：原告未能於約定之交貨日期前提出給付，且其提
    出之樣品經檢驗有多處嚴重瑕疵，致遭國外客戶加拿大玩具
    反斗城全數取消訂單，又被告事後係基於雙方商誼而協助原
    告處理出貨事宜，並非同意更改交貨日期，故原告既有給付
    遲延及未依債之本旨提出無瑕疵產品之情事，被告自可解除
    契約。
  3.本院之判斷：
  (1)經查，兩造就編號5 之產品，係約定交貨日期為93年7 月31
    日及8 月31日，此為兩造不爭之事實，又依原告所提出之電
    子郵件，雖可知原告曾於93年10月11日催告被告提供麥頭，
    有93年10月11日電子郵件影本1 件在卷可憑（本院卷三第60
    頁），然該催告時間業已超過原約定之交貨期限，而原告復
    未能提出其他證據，證明其業於兩造約定之交貨日前已完成
    產品之製作，則被告指原告有給付遲延之情事，自非無據。
    惟按「契約當事人之一方遲延給付者，他方當事人得定相當
    期限催告其履行，如於期限內不履行時，得解除其契約。」
    、「依契約之性質或當事人之意思表示，非於一定時期為給
    付不能達其契約之目的，而契約當事人之一方不按照時期給
    付者，他方當事人得不為前條之催告，解除其契約。」民法
    第254 、255 條分別定有明文。又民法第255 條所謂依契約
    之性質，非於一定時期為給付不能達其契約之目的者，係指
    就契約本身，自客觀上觀察，即可認識非於一定時期為給付
    不能達契約目的之情形而言，如定製慶祝國慶牌坊是。又所
    謂依當事人之意思表示，非於一定時期為給付不能達其契約
    之目的者，必須契約當事人間有嚴守履行期間之合意，並對
    此期間之重要（契約之目的所在）有所認識，如定製手工藝
    品一套，並告以係為本月五日出國贈送親友之用，必須於本
    月四日交付是。最高法院64年台再字第177 號著有判例可資
    參照。本件被告雖以原告遲延交付產品，致國外客戶無法於
    耶誕節檔期上架銷售，業經客戶取消訂單為由，主張兩造間
    買賣契約之內容應屬民法第255 條所規定之定期行為，故原
    告一旦給付遲延，被告即可解除契約，無需催告云云，然查
    ，被告向原告所購買之產品僅為一般玩具球台，並不具季節
    性，亦非專為聖誕節所設計，自難認自客觀上觀察，即可認
    如非於一定時期為給付即不能達契約之目的，至證人丙○○
    雖證稱兩造均知悉本件訂單係針對聖誕期檔期云云（本院卷
    四第67頁），然觀諸本件編號5 產品之訂單，兩造約定之交
    貨日期為93年7 月底及8 月底，距離年底之聖誕節尚有數月
    之久，是否確係供作聖誕節檔期銷售，已堪質疑，且縱認屬
    實，因約定交貨時間距離聖誕節尚久，是否一旦遲誤交貨，
    即無法在聖誕節檔期銷售，而無法達契約之目的，亦不無疑
    問，是被告辯稱原告未於約定時期完成產品之製作，其不需
    先為催告，即得逕行解除契約云云，應不能採。準此，本件
    原告雖無法證明其業於約定交貨日前完成產品之製作或將準
    備給付之事通知被告，然被告仍應依民法第254 條之規定，
    先定相當期限催告原告履行，如原告未於期限內履行時，始
    得解除契約，然被告並未能證明其有何先行催告之事實，則
    其以95年3 月8 日書狀逕為解除契約之意思表示（本院卷一
    第157 頁），自於法不合。
  (2)至被告另抗辯原告所提出之樣品，經檢驗有尖銳突出物暴露
    、木板頂端螺絲突出、塗料重金屬含量過高、具有機械物理
    危險性、包裝及標示未符、不符合電子操控玩具要求規格等
    瑕疵部分，雖據其提出檢驗報告影本2 件及其譯文為證（本
    院卷二第18-3 1頁、卷四第8-33頁），然原告否認該文書形
    式及實質之真正，被告復無法證明該檢驗文件之真正，則其
    真實性已堪質疑，況縱認其形式及內容均屬實情，亦僅為送
    驗之樣品有不合規定之情形，惟本件產品尚未出貨部分，既
    未經被告驗貨，其是否亦有相同之瑕疵，自無從據此認定；
    且縱有瑕疵，亦需屬缺少出賣人所保證之品質者，或催告命
    其補正而不補正者，始得依民法第360 條或第227 條第1 項
    、第254 條之規定解除契約，被告以瑕疵為由，逕行解除契
    約，自難認為合法。
  (3)綜上所述，被告以給付遲延及瑕疵為由，逕行解除兩造間之
    買賣契約，既無可採，則原告於產品完成後，被告自仍有提
    供必要之協力行為及受領給付之義務，堪以認定。查本件原
    告於93年10月11日業以電子郵件通知被告提供麥頭，並於94
    年3 月7 日以新竹竹林頭郵局第16號存證信函通知被告產品
    均已完工，催告其安排出貨及給付價金等情，有上開電子郵
    件及存證信函影本各1 份在卷足稽（本院卷三第60、61頁、
    卷一第164-166 頁），惟被告仍拒絕受領，亦不願給付價金
    ，自屬給付遲延，且經原告於提起本件訴訟之初請求支付買
    賣價金，被告仍拒絕支付買賣價金，則原告依民法第254 條
    之規定，解除兩造間之買賣契約，自屬有據。
  (六)編號6產品部分：
  1.兩造不爭執之事實：
  (1)採購單之真正（本院卷一第198頁）。
  (2)訂購數量及未出貨數量：訂購780 台均未出貨（本院卷二第
    114 頁）。
  (3)原約定交貨日期：93年8 月30日（本院卷一第198 頁）。
  (4)單價：美金68.25元（本院卷一第198頁）。
  2.兩造之主張或答辯：
  (1)原告主張：其雖未在採購單上簽名蓋章後回傳，但被告在93
    年8 月9 日之電子郵件中，曾將編號6 之產品列在出貨排程
    中，顯見該部分之買賣契約確已成立。又原告已於交貨期限
    前完成生產，並苦等被告提供麥頭，然均無消息，原告遂於
    93 年9月13日以電子郵件通知被告並催請提供麥頭，然被告
    仍未提供，致無法出貨。又原告再於94年3 月7 日以新竹竹
    林頭郵局第16號存證信函通知被告產品均已完工，並催告被
    告安排出貨及給付價金，惟被告均置之不理，甚而於原告起
    訴請求被告給付買賣價金後，仍拒絕受領買賣標的及給付買
    賣價金，爰依民法第254 條之規定解除買賣契約。
  (2)被告答辯：原告所提出之採購單，並未經其簽名蓋章回傳，
    自難認雙方就此部分已達成意思合致，該部分買賣契約應不
    成立。又縱認兩造已有採購之合意，原告亦有給付遲延之情
    事，被告自得解除契約。
  3.本院之判斷：
  (1)原告主張兩造就編號6 產品業已達成買賣之合意，業據其提
    出採購單影本1 件為證（本院卷一第198 頁），被告雖以該
    採購單未經原告簽名蓋章後回傳，辯稱買賣契約不成立云云
    ，然按當事人互相表示意思一致者，無論其為明示或默示，
    契約即為成立，民法第153 條第1 項定有明文，且依證人丙
    ○○之證詞，廠商有時會以口頭或電話回覆訂單，此時訂單
    已成立，也會出貨，最遲在請款前補簽訂單即可（本院卷四
    第65、68、69頁），顯見兩造有關買賣契約之成立，並不以
    將採購單簽名蓋章回傳為要件，如以口頭回覆，亦無不可，
    是被告僅以採購單未經簽名蓋章回傳，否認買賣契約之成立
    ，應無足取。又查，被告於93年8 月9 日寄發之電子郵件中
    ，其所附之「業八所有出貨排程」，已將上述採購單列入排
    程中，甚而於同年10月1 日之電子郵件中，並通知原告取消
    此筆訂單，此有上開電子郵件影本2 件附卷可佐（本院卷三
    第99、104 頁），足證兩造間應確已就該筆訂單達成購買之
    合意，否則被告何以將該部分產品列入出貨排程？又何需告
    知原告取消訂單？是原告主張兩造間就此筆訂單已成立買賣
    契約乙節，應屬可採。
  (2)復查，原告就此筆訂單之產品，已於約定之交貨日前生產完
    畢，且因被告均有驗貨人員派駐於原告工廠，故原告如已完
    成生產，驗貨人員即會知悉並報告被告業務人員等情，業據
    證人乙○○到庭結證屬實（本院卷三第255 、258 頁），是
    原告主張其已於約定交貨日前完成此部分產品，且為被告所
    知悉乙節，應堪採信。又原告於生產完成後，因欠缺被告應
    提供之麥頭，遂於93年9 月13日以電子郵件通知被告產品已
    完成，並催請被告提供麥頭，有該電子郵件影本1 件附卷可
    憑（本院卷三第100 、101 頁），是以，原告既已將完成生
    產準備給付之事情通知被告，則在被告尚未提供必要之協力
    行為即交付麥頭予原告之前，原告自不負遲延責任，被告以
    原告給付遲延為由，主張解除契約云云，洵無足採。
  (3)從而，本件原告既已將準備給付之事情通知被告，以代提出
    ，然被告迄今仍未提供交付麥頭之協力行為，顯有拒絕受領
    之情事，且亦不願給付價金，自屬給付遲延，且經原告於提
    起本件訴訟之初請求支付買賣價金，被告仍拒絕支付買賣價
    金，則原告依民法第254 條之規定，解除兩造間之買賣契約
    ，自屬有據。
  (七)編號8部分：
  1.兩造不爭執之事實：
  (1)採購單之真正（本院卷一第194頁）。
  (2)訂購數量及未出貨數量：訂購800 台均未出貨（本院卷二第
    115頁）。
  (3)原約定交貨日期：93年8 月30日（本院卷一第194 頁）。
  (4)單價：美金37.38元（本院卷一第194頁）。
  2.兩造之主張或答辯：
  (1)原告主張：其雖未在採購單上簽名蓋章後回傳，但被告在93
    年8 月9 日之電子郵件中，曾將此產品列在出貨排程中，顯
    見該部分之買賣契約確已成立。又原告於等候被告提供麥頭
    期間，被告曾於93年9 月7 日以電子郵件變更交貨日期為同
    年9 月15日，嗣被告先於93年10月1 日下午5 時51分寄發電
    子郵件詢問原告最快完成時間，然不待原告回應，逕於4 分
    鐘後通知取消訂單。又原告於起訴時請求被告履行契約，惟
    被告仍拒絕受領買賣標的及給付買賣價金，爰依民法第254
    條之規定解除買賣契約。
  (2)被告答辯：原告所提出之採購單，並未經其簽名蓋章回傳，
    自難認雙方就此部分已達成意思合致，該部分買賣契約應不
    成立。又縱認兩造已有採購之合意，原告亦有給付遲延之情
    事，被告自得解除契約。
  3.本院之判斷：
  (1)原告主張兩造就編號8 產品業已達成買賣之合意，業據其提
    出採購單影本1 件為證（本院卷一第194 頁），被告雖以該
    採購單未經原告簽名蓋章後回傳，辯稱買賣契約不成立云云
    ，然按當事人互相表示意思一致者，無論其為明示或默示，
    契約即為成立，民法第153 條第1 項定有明文，且依證人丙
    ○○之證詞，廠商有時會以口頭或電話回覆訂單，此時訂單
    已成立，也會出貨，最遲在請款前補簽訂單即可（本院卷四
    第65、68、69頁），顯見兩造有關買賣契約之成立，並不以
    將採購單簽名蓋章回傳為要件，如以口頭回覆，亦無不可，
    是被告僅以採購單未經簽名蓋章回傳，否認買賣契約之成立
    ，應無足取。又查，被告於93年8 月9 日寄發之電子郵件中
    ，其所附之「業八所有出貨排程」，已將上述採購單列入排
    程中，另於同年9 月7 日之電子郵件中，亦將該筆訂單列入
    供原告核對交期之清單，此有上開電子郵件影本2 件附卷可
    佐（本院卷三第121-125 頁），應堪認兩造間確已就該筆訂
    單達成購買之合意。
  (2)復查，原告就此筆訂單之產品，已於約定之交貨日前生產完
    畢，且因被告均有驗貨人員派駐於原告工廠，故原告如已完
    成生產，驗貨人員即會知悉並報告被告公司業務人員等情，
    業據證人乙○○到庭結證屬實（本院卷三第255 、259 頁）
    ，是原告主張其已於約定交貨日前完成此部分產品，且已通
    知被告乙節，應堪採信。又原告於生產完成後，既業經駐場
    之驗貨人員將準備給付之事通知被告，則在被告尚未提供必
    要之協力行為即交付麥頭予原告之前，原告自不負遲延責任
    ，被告以原告給付遲延為由，主張解除契約云云，洵無足採
    。
  (3)從而，本件原告既已將準備給付之事情通知被告，以代提出
    ，然被告迄今仍未提供交付麥頭之協力行為，顯有拒絕受領
    之情事，且亦不願給付價金，自屬給付遲延，且經原告於提
    起本件訴訟之初請求支付買賣價金，被告仍拒絕支付買賣價
    金，則原告依民法第254 條之規定，解除兩造間之買賣契約
    ，自屬有據。
  (八)編號9部分：
  1.兩造不爭執之事實：
  (1)採購單之真正（本院卷三第128、129頁）。
  (2)訂購數量及未出貨數量：訂購2280台，其中684 台未出貨（
    本院卷四第5 頁）。
  (3)原約定交貨日期：93年8 月20日（本院卷三第128 、129 頁
    ）。
  (4)單價：美金106.74元（本院卷三第128、129頁）。
  2.兩造之主張或答辯：
  (1)原告主張：本筆訂單原編號為000000-00 ，數量2280台，嗣
    被告於93年7 月8 日更改訂單為1596台，訂單編號為000000
    -00 ，並於93年8 月27日先後來信確認已更改訂單為1596台
    ，剩餘部分已追客人，交期會有所不同云云，又原告完成產
    品後，即等待被告提供電計等配件，然因被告提供之電池盒
    設計不良，導致上線貨品返工，自不可歸責於原告。另被告
    就未出貨部分並未驗貨，其主張因驗貨不合格而拒絕受領，
    顯無理由。
  (2)被告答辯：原告未能於約定之交貨日期前提出給付，對被告
    而言已無實益，且其提出之貨物經雙方5 次驗貨，皆無法通
    過，被告自無從受領，並得解除契約，無需給付買賣價金。
  3.本院之判斷：
  (1)查本件訂單約定之出貨日期原為93年8 月20日，數量2280台
    ，後經被告更改為先出貨1596台，此有原告提出之採購單影
    本2 件在卷足佐（本院卷三第128 、129 頁），且被告復於
    93年8 月27日以電子郵件表示「我在5/31&7/8已改訂單為15
    96…」、「先出1596—剩餘部分已追客人，交期一定會不同
    所以請先安排謝謝」等語，亦有上開電子郵件影本附卷足考
    （本院卷三第130-133 頁），顯見被告於原約定之交貨日期
    屆至前，即已更改交貨內容為僅先出貨1596台，至剩餘之68
    4 台則暫不出貨，則就該684 台部分，應堪認雙方業已合意
    變更為未定給付期限，自不能以原告未於原交貨日前完成此
    部分產品，即謂原告為給付遲延，且被告亦未能證明其就此
    部分曾有催告原告給付之情事，則其逕以原告未於原約定之
    交貨日期前完工交貨為由，辯稱原告有給付遲延之情事，並
    主張解除買賣契約云云，要無足採。
  (2)至被告另抗辯原告所提出之產品，經驗貨結果均不合格等情
    ，雖據其提出檢驗報告單影本5 件為證（本院卷一第167-17
    1 頁），然此應係針對業已出貨部分所為之檢驗，此觀諸證
    人乙○○到庭證稱有驗貨部分均已出貨等語（本院卷三第26
    1 頁），甚為明確，是原告主張系爭未出貨之684 台部分尚
    未經被告驗貨等語，應堪採信，則上開檢驗報告單自不足以
    證明本件未出貨部分有何瑕疵情事。況縱認系爭產品未出貨
    部分亦有瑕疵，惟仍需屬缺少出賣人所保證之品質者，或催
    告其補正而不補正後，始得依民法第360 條或同法第227 條
    第1 項、第254 條之規定解除契約，故被告以瑕疵為由，逕
    行解除契約，洵無可採。
  (3)綜上所述，被告以給付遲延及瑕疵為由，逕行解除兩造間之
    買賣契約，既無可採，則原告於產品完成後，被告自仍有提
    供必要之協力行為及受領給付之義務，堪以認定。查本件原
    告業於94年3 月7 日以新竹竹林頭郵局第16號存證信函通知
    被告產品均已完工，催告其安排出貨及給付價金，此有該存
    證信函影本1 份在卷足稽（本院卷一第164-166 頁），惟被
    告仍拒絕受領，亦不願給付價金，自屬給付遲延，且經原告
    於提起本件訴訟之初請求支付買賣價金，被告仍拒絕支付買
    賣價金，則原告依民法第254 條之規定，解除兩造間之買賣
    契約，自屬有據。
  (九)至被告雖又提出同時履行抗辯，辯稱於原告提出給付前，其
    得拒絕給付價金云云，然「債務人享有同時履行抗辯權者，
    在未行使此抗辯權以前，仍可發生遲延責任之問題，必須行
    使以後始能免責」，最高法院著有50年台上字第1550號判例
    可資參照。是縱認被告可享有同時履行抗辯權，然因其係於
    98年3 月23日言詞辯論時始行使該抗辯權，則在此之前，自
    仍應負遲延責任，故原告於被告行使同時履行抗辯權之前，
    即依法解除契約，自無不合，併此敘明。
五、按解除權之行使，不妨礙損害賠償之請求，民法第260 條定
    有明文。又上開規定係採「契約解除」與「替補賠償」之兩
    立主義。是契約之解除，無論由於債務不履行之給付不能，
    抑或給付遲延，均得併行請求債務不履行之損害賠償（替補
    賠償），該債務不履行所生之舊賠償請求權，祇須其所受之
    損害與債務不履行（給付不能或給付遲延）有相當因果關係
    者即足稱之，初不因契約之解除而失其存在（最高法院95年
    度台上字第2885號判決意旨參照）。另損害賠償，除法律另
    有規定或契約另有訂定外，應以填補債權人所受損害及所失
    利益為限。依通常情形，或依已定之計劃、設備或其他特別
    情事，可得預期之利益，視為所失利益。民法第216 條亦有
    明文。是本件原告因被告給付遲延而解除買賣契約後，自得
    請求被告賠償其因債務不履行所受之損害。經查，本件原告
    業將所有產品製作完成，僅因被告拒絕提供必要之協力行為
    ，致無法出貨等情，前已詳述，則原告因被告債務不履行所
    受之損害即應為被告依約應給付之買賣價金美金534,833.96
    元（計算式詳如附表一）。至原告雖因解除契約而免除交付
    系爭產品之義務，然其既已依約生產完畢，且依原告所提出
    之電子郵件，被告曾向原告表示「但我必須告知你Regent的
    商標你是不能使用，這是Regent告訴我們的，請注意」、「
    球台上如有Regent商標在得到Regent授權之前，MC都不可以
    賣」等語，有該電子郵件影本在卷可參（本院卷三第64、65
    頁），是原告主張其製造之產品均無法轉售，並未受有利益
    乙節，自堪採信；況系爭產品業已存放多年，是否仍有轉售
    之價值，亦堪質疑，故被告辯稱原告亦因解除契約而受有利
    益，應扣除該利益云云，即無可採。
六、再按「債權人遲延者，債務人得請求其賠償提出及保管給付
    物之必要費用。」，民法第240 條定有明文。查本件原告於
    產品完成後，業將準備給付之事情通知被告，然因被告拒絕
    提供必要之協力行為，致無法交運產品，故被告應負受領遲
    延之責任等情，均已如前述，則依上開規定，原告自得請求
    被告賠償其因保管系爭產品所支出之費用。又原告因保管系
    爭產品，已支出倉租保管費用人民幣90,000元，折合新台幣
    373,500 元，業據其提出收據影本12件為證（本院卷一第13
    -16 頁），是原告請求被告給付373,500 元，應屬有據。
七、又按「給付無確定期限者，債務人於債權人得請求給付時，
    經其催告而未為給付，自受催告時起，負遲延責任。其經債
    權人起訴而送達訴狀，或依督促程序送達支付命令，或為其
    他相類之行為者，與催告有同一之效力。」、「遲延之債務
    ，以支付金錢為標的者，債權人得請求依法定利率計算之遲
    延利息。」，民法第229 條第2 項、第233 條第1 項前段分
    別定有明文。查本件原告係以97年12月22日書狀主張解除契
    約，並請求被告賠償其所受損害（本院卷四第37頁），被告
    最遲應於同年12月29日收受該書狀繕本，則揆諸前揭規定，
    有關解除契約請求損害賠償部分，原告自僅得請求被告給付
    自97年12月30日起至清償日止，按法定利率計算之遲延利息
    ；至原告以被告受領遲延而請求其賠償保管費用部分，因於
    起訴時即已請求，自得請求自起訴狀繕本送達翌日即95年1
    月10日起至清償日止，按法定利率計算之遲延利息。從而，
    本件原告請求被告給付美金被告534,833.96元，及自97年12
    月30日起至清償日止，按年息5%計算之利息，暨新台幣373,
    500 元，及自95年1 月10日起至清償日止，按年息5%計算之
    利息，為有理由，應予准許。至逾此範圍之請求，則屬無據
    ，應予駁回。
八、兩造均陳明願供擔保，聲請宣告假執行或免為假執行，關於
    原告勝訴部分，經核尚無不合，爰分別酌定相當之擔保金額
    ，併准許之。至原告敗訴部分，其假執行之聲請已失所附麗
    ，應予駁回。
貳、反訴部分
一、反訴原告起訴主張：反訴原告於93年5 、6 月間，陸續取得
    由Regent Sports 所代理加拿大玩具反斗城之玩具球台訂單
    ，並約明反訴原告需負責將球台訂製完成，再以貨櫃裝載於
    貨櫃輪船交貨，始能完成反訴原告之交貨義務，至於裝船後
    之運輸費用，則由加拿大玩具反斗城向船運公司取貨時再行
    支付，反訴原告確定取得上述訂單後，即向反訴被告接洽相
    關訂製事宜，然反訴被告交付之玩具球台，其中就如附表二
    編號5 、8 、9 所示之產品，經測試竟有尖銳突出物暴露、
    木板頂端螺絲突出、塗料重金屬含量過高、具有機械物理危
    險性、包裝及標示未符、不符合電子操控玩具要求規格等之
    瑕疵，且逾時交貨，造成該國外客戶無法按照銷售檔期發貨
    而取消部分訂單，反訴原告因而就附表二編號4 、5 之產品
    部分，受有如附表二所示之毛利損害，又反訴原告為協助反
    訴被告處理部分已完成之產品，並為準時送達予國外客戶，
    以維商誼，不得已採用空運方式將附表二編號4 、5 、8 、
    9 之產品運送至加拿大，因而支出如附表二所示之空運費用
    。另反訴原告於93年5 、6 月間，陸續取得Regent Sports
    公司之玩具球台訂單，交貨、運費分擔方式及反訴原告與反
    訴被告間之採購過程，均同前所述，然反訴被告於接受訂單
    後，就附表二編號1 、2 、3 、6 、7 之產品，竟發生遲延
    交貨及貨物瑕疵之情形，致遭國外客戶取消部分訂單，反訴
    原告因而受有如附表二所示之毛利損失及空運費用損失。為
    此，反訴被告業已就訂單遭國外客戶取消之部分解除契約，
    並依民法第231 條、第232 條、第255 條、第260 條之規定
    ，請求反訴被告賠償其所受損害共計新台幣14,372,551元及
    其遲延利息等語。並聲明：(一)反訴被告應給付反訴原告新台
    幣14,372,551元，及自反訴起訴狀繕本送達翌日起至清償日
    止，按年息5%計算之利息。(二)願供擔保，請准宣告假執行。
二、反訴被告則以：(一)反訴被告並無遲延交貨之情事，其已交付
    之貨物亦無任何瑕疵，反訴原告主張因反訴被告有遲延交貨
    及貨物瑕疵之情形，而遭國外客戶取消訂單，應非可採。(二)
    反訴原告自承其與國外客戶係約定由該客戶負擔裝船後之運
    輸費用，則反訴被告自無需負擔運費、保險費等費用，其請
    求反訴被告負擔空運費用，顯無理由等語，資為抗辯。並聲
    明：(一)反訴原告之訴及假執行之聲請均駁回。(二)如受不利判
    決，願供擔保，請准宣告免為假執行。
三、有關附表二編號1-4 、6 、7 之產品，反訴被告均已在約定
    之交貨時間前完成，並將準備給付之事情通知被告，應無給
    付遲延等情，前於本訴部分均已詳述，故反訴原告就此部分
    請求反訴被告賠償其所受之毛利損失及空運費用損害，自無
    從准許。
四、至附表二編號5 部分，如本訴部分所述，反訴被告雖有遲延
    交貨之情事，然反訴原告請求反訴被告賠償其所受之毛利損
    嗨及支出空運費用之損害，仍須證明確有上開損害發生，及
    該損害係因反訴被告給付遲延所造成，始得准許。經查，反
    訴原告主張因反訴被告遲延交付附表二編號5 之產品，致國
    外客戶無法趕上銷售檔期而取消訂單乙節，雖據其提出電子
    郵件影本1 件為證（本院卷二第126 頁），然觀其內容僅就
    其中REG- 63549-NHL產品表示取消72件，且理由為客戶未訂
    購（00000-00pieces line 372-customer did not order）
    ，是反訴原告主張因反訴被告遲延交貨，致國外客戶就REG-
    63549- NHL及REG- 17552產品分別取消700 台及210 台等情
    ，自難採信。另反訴原告主張其為將反訴被告遲延完成之產
    品準時送達國外客戶，不得已採空運方式運送，因而支出空
    運費用美金3 萬元部分，依其所提出之貨物裝載單（本院卷
    二第78頁），並未標明運送費用，且反訴原告亦未提出其他
    證據證明其確有支出運送費用美金3 萬元之事實，則其僅以
    上開單據，主張反訴被告應賠償其3 萬美元之空運費用損失
    ，自不足採。是以，反訴原告請求反訴被告賠償其就此部分
    所受之毛利損失及空運費用損害，均不能准許。
五、又有關附表二編號8 、9 部分，反訴原告係主張為協助反訴
    被告處理部分已完成生產之產品，同時亦為準時將產品送交
    至國外客戶，而以空運方式運送，致受有空運費美金45,360
    元之損害云云，然此部分並不在本訴請求之範圍內，而反訴
    原告就此部分產品亦未提出任何反訴被告遲延完成之證明，
    則其空言主張反訴被告有給付遲延之情事，自非可採。況反
    訴原告所提出之貨物裝載單（本院卷二第78頁），亦未標明
    運送費用金額，又未能提出其他證據證明其確有支出前述運
    送費用之事實，則其請求反訴被告賠償其空運費用損失，顯
    無可採。
六、綜上所述，反訴原告請求反訴被告給付新台幣14,372,551元
    ，及自反訴起訴狀繕本送達翌日起至清償日止，按年息5%計
    算之利息，為無理由，應予駁回。又反訴原告之反訴既經駁
    回，其假執行之聲請亦失所附麗，應併駁回之。
、本件判決基礎已臻明確，兩造其餘攻防方法及訴訟資料經本
    院斟酌後，核與判決結果不生影響，故不另一一論述，併此
    敘明。
肆、據上論結，本訴原告之訴為一部有理由，一部無理由，反訴
    為無理由，依民事訴訟法第78條、第79條、第390 條第2 項
    、第392條第2項判決如主文。
中    華    民    國    98    年    4     月    24    日
                  民事第一庭  法  官  馬傲霜
以上正本證明與原本無異。
如對本判決上訴，應於判決送達後20日內向本院提出上訴狀。
中    華    民    國    98    年    5     月    4     日
                              書記官  許秋莉
附表一 （本訴部分）
┌──┬─────┬─────┬────┬────────┬────────┐
│編號│產品編號  │產品名稱  │訂單號碼│原 告 之 主 張  │本 院 之 認 定  │
│    │          │          │        │（未出貨數量×  │                │
│    │          │          │        │單價）（美金）  │                │
├──┼─────┼─────┼────┼────────┼────────┤
│ 1  │REG-50165 │65〞空氣球│040784  │1210×55.5＝    │1210×55.5＝    │
│    │          │台        │040785  │67155           │67155           │
├──┼─────┼─────┼────┼────────┼────────┤
│ 2  │REG-50140 │54〞足球台│040784  │480×56.05＝    │480×56.05＝    │
│    │          │          │040785  │26904           │26904           │
├──┼─────┼─────┼────┼────────┼────────┤
│ 3  │REG-63551C│豪華型冰球│040553  │1746×99.88＝   │1710×99.88＝   │
│    │US        │台        │040554  │174390.48       │170794.8        │
│    │          │          │040563  │                │                │
│    │          │          │040564  │                │                │
│    │          │          │040582  │                │                │
│    │          │          │040583  │                │                │
├──┼─────┼─────┼────┼────────┼────────┤
│ 4  │REG-50140 │48〞黑色折│041047  │1550×35.5＝    │1550×35.5＝    │
│    │          │疊腳足球台│        │55025           │55025           │
├──┼─────┼─────┼────┼────────┼────────┤
│ 5  │REG-63549-│45〞冰球台│40797   │700×71.38＝    │700×71.38＝    │
│    │NHL       │          │40798   │49966           │49966           │
│    │REG-17552 │40〞簡易型│        │260×34＝8840   │260×34＝8840   │
│    │          │冰球台    │        │                │                │
├──┼─────┼─────┼────┼────────┼────────┤
│ 6  │REG-63550-│45〞冰球台│041031  │780×71.38＝    │780×68.25＝    │
│    │NHL       │          │        │55676.4         │53235           │
├──┼─────┼─────┼────┼────────┼────────┤
│ 7  │REG-63522 │10in1球台 │041349  │60×28＝1680    │0               │
│    │          │          │        │                │                │
├──┼─────┼─────┼────┼────────┼────────┤
│ 8  │REG-63552-│40〞簡易型│041038  │800×34＝27200  │800×37.38＝    │
│    │NHL       │冰球台    │        │                │29904           │
├──┼─────┼─────┼────┼────────┼────────┤
│ 9  │REG-50150 │54〞足球台│040957  │228×106.74＝   │684×106.74＝   │
│    │          │          │        │24336.72        │73010.16        │
├──┼─────┼─────┼────┼────────┼────────┤
│ 10 │REG-50150 │54〞足球台│040958  │456×106.74＝   │0               │
│    │          │          │        │48673.44        │                │
├──┴─────┴─────┴────┼────────┼────────┤
│總計                                  │539874.04       │534833.96       │
└───────────────────┴────────┴────────┘
附表二（反訴部分）
┌──┬─────┬─────┬────┬──────────┐
│編號│產品編號  │產品名稱  │訂單號碼│原 告 之 請 求      │            │
├──┴─────┴─────┴────┼──────────┤            │
│ 1  │REG-50165 │65〞空氣球│040784  │毛利損害：1210×8＝ │
│    │          │台        │040785  │          9680美元（│
│    │          │          │        │          折合新台幣│
│    │          │          │        │          309760元）│
├──┼─────┼─────┼────┼──────────┤
│ 2  │REG-50140 │54〞足球台│040784  │毛利損害：480×7＝  │
│    │          │          │040785  │          3456美元（│
│    │          │          │        │          折合新台幣│
│    │          │          │        │          110592元）│
├──┼─────┼─────┼────┼──────────┤
│ 3  │REG-63551C│豪華型冰球│040553  │空運費用：51703美元 │
│    │US        │台        │040554  │          （折合新台│
│    │          │          │040563  │          幣0000000 │
│    │          │          │040564  │          元）      │
│    │          │          │040582  │                    │
│    │          │          │040583  │                    │
├──┼─────┼─────┼────┼──────────┤
│ 4  │REG-50140 │48〞黑色折│041047  │毛利損害：1550×7.5 │
│    │          │疊腳足球台│        │          ＝44625美 │
│    │          │          │        │          元（折合新│
│    │          │          │        │          台幣372000│
│    │          │          │        │          元）      │
│    │          │          │        │工廠至機場之運輸及人│
│    │          │          │        │工裝貨費用：5065美元│
│    │          │          │        │空運費用：52290美元 │
│    │          │          │        │（折合新台幣0000000 │
│    │          │          │        │元）                │
│    │          │          │        │                    │
├──┼─────┼─────┼────┼──────────┤
│ 5  │REG-63549-│45〞冰球台│40797   │毛利損害：700×9＝  │
│    │NHL       │          │40798   │          6300美元（│
│    │REG-17552 │40〞簡易型│        │          折合新台幣│
│    │          │冰球台    │        │          201600元）│
│    │          │          │        │          210×3＝  │
│    │          │          │        │          630美元（ │
│    │          │          │        │          折合新台幣│
│    │          │          │        │          20160 元）│
│    │          │          │        │空運費用：30000美元 │
│    │          │          │        │          （折合新台│
│    │          │          │        │          幣960000元│
│    │          │          │        │          ）        │
├──┼─────┼─────┼────┼──────────┤
│ 6  │REG-63550-│45〞冰球台│041031  │毛利損害：780 ×9.13│
│    │NHL       │          │        │          ＝7121.4美│
│    │          │          │        │          元（折合新│
│    │          │          │        │          台幣227884│
│    │          │          │        │          元）      │
│    │          │          │        │空運費用：52977美元 │
│    │          │          │        │          （折合新台│
│    │          │          │        │          幣0000000 │
│    │          │          │        │          元）      │
├──┼─────┼─────┼────┼──────────┤
│ 7  │REG-50150 │54〞足球台│040957  │毛利損害：684 ×13. │
│    │          │          │        │          26＝9069. │
│    │          │          │        │          84美元（折│
│    │          │          │        │          合新台幣  │
│    │          │          │        │          290235元）│
│    │          │          │        │空運費用：163864美元│
│    │          │          │        │          （折合新台│
│    │          │          │        │          幣0000000 │
│    │          │          │        │          元）      │
├──┼─────┼─────┼────┼──────────┤
│ 8  │REG-50120 │          │        │空運費用：22680美元 │
│    │          │          │        │          （折合新台│
│    │          │          │        │          幣725760元│
│    │          │          │        │          ）        │
├──┼─────┼─────┼────┼──────────┤
│ 9  │REG-50204 │          │        │空運費用：22680美元 │
│    │          │          │        │          （折合新台│
│    │          │          │        │          幣725760元│
│    │          │          │        │          ）        │
├──┴─────┴─────┴────┼──────────┤
│總計                                  │新台幣00000000元    │
└───────────────────┴──────────┘


司法院資訊處製作；財團法人民間司法改革基金會備份。
